【裁判字號】    99,抗,455
【裁判日期】    990528
【裁判案由】    聲請更定其刑
【裁判全文】
臺灣高等法院臺中分院刑事裁定           99年度抗字第455號
抗  告  人
即  聲請人  臺灣臺中地方法院檢察署檢察官
受  刑  人  甲○○
上列抗告人因聲請更定其刑案件，不服臺灣臺中地方法院中華民國
九十九年四月十六日裁定（九十九年度聲字第一二九五號）提起
抗告，本院裁定如下：
    主  文
原裁定撤銷，本件發回臺灣臺中地方法院。
    理  由
一、本件抗告人即聲請人臺灣臺中地方法院檢察署檢察官（以下
    簡稱為聲請人）之聲請意旨略以：受刑人甲○○（以下簡稱
    為受刑人）前因施用毒品、竊盜、搶奪及偽造署押等案件，
    經法院先後判處有期徒刑一年、一年二月、一年、五月確定
    ，嗣經裁定定其應執行刑為有期徒刑三年三月，指揮書刑期
    自民國（下同）九十三年一月二十八日起算（九十一年度執
    更字第二三○三號），於九十五年四月七日假釋出監後，經
    撤銷假釋應執行殘刑十月十七日，指揮書刑期自九十五年十
    月二十五日起算（九十五年度執更字第一六七一號），適逢
    九十六年罪犯減刑條例施行，受刑人上述所犯之罪，經減刑
    並定應執行刑為有期徒刑一年七月十五日，因受刑人減刑前
    在監執行期間，自九十三年一月二十八日起至九十五年四月
    七日止，已執行二年二月十日，已超過減刑後一年七月十五
    日刑期，故無殘刑可供執行，依該條例第十三條第一項規定
    ，其超過部分，不算入已執行之刑期。因而前開原殘刑十月
    十七日部分，應認於九十六年七月十六日減刑條例施行日，
    視為已執行完畢。當日接續執行九十五年假釋期間所犯之施
    用毒品罪及竊盜五罪之有期徒刑二年十月，嗣依減刑條例規
    定減刑並定應執行刑為有期徒刑一年八月（九十六年度執減
    更字第三一○二號之一），執行期間依刑法第七十九條之一
    第五項規定，僅就定刑並減刑之有期徒刑一年八月部分單獨
    辦理假釋，於九十七年七月十日再次假釋出監（經縮短刑期
    後，期滿日為九十八年三月七日）。惟因受刑人復於此次假
    釋期間之九十七年十一月十六日，再故意犯施用第一級毒品
    罪，經臺灣臺中地方法院以九十八年度訴字第一二七三號判
    處有期徒刑一年二月，上訴二、三審，均諭知上訴駁回，於
    九十八年九月十日確定。前開九十七年七月十日出監之假釋
    因而撤銷，經以九十八年度執更字第四二九五號執行殘刑七
    月五日，指揮書刑期自九十八年十一月十一日起算至九十九
    年六月十五日期滿，現於臺灣臺中監獄執行中，是受刑人執
    行毒品等案件定刑並減刑之有期徒刑一年八月即不能認為已
    執畢，依刑法第七十九條之一第五項規定意旨，前案搶奪等
    罪殘刑十月十七日，既未與接續執行後案毒品等罪之一年八
    月合併計算刑期並辦理假釋，則受刑人得成立累犯之五年期
    間，其起算時點應以前案搶奪等罪殘刑十月十七日執行完畢
    日，即自九十六年七月十六日起算。從而，受刑人於九十六
    年七月十六日執行完畢後，復於九十八年三月六日故意再犯
    本案之公共危險罪，經臺灣臺中地方法院以九十八年度交訴
    字第二一七號（九十八年度偵字第一四四八一號等）判處有
    期徒刑七月確定。依前開說明，本案之公共危險罪係前案九
    十六年七月十六日執行完畢後所犯，依法應論以累犯，惟臺
    灣臺中地方法院九十八年度交訴字第二一七號確定判決，並
    未論以累犯，似有疏漏。核該受刑人再犯罪情形與前揭累犯
    之要件相符，因於裁判確定後始發覺，且尚未執行完畢，自
    應依法更定其刑」；爰依刑事訴訟法第四百七十七條聲請裁
    定更定其刑。
二、按受徒刑之執行完畢，五年以內故意再犯有期徒刑以上之罪
    者，為累犯，加重本刑至二分之一；裁判確定後，發覺為累
    犯者，依前條之規定更定其刑，但刑之執行完畢或赦免後發
    覺者，不在此限；此於刑法第四十七條第一項、第四十八條
    分別定有明文。再按經撤銷假釋執行殘餘刑期者，無期徒刑
    於執行滿二十五年，有期徒刑於全部執行完畢後，再接續執
    行他刑，第一項有關合併計算執行期間之規定不適用之；同
    法第七十九條之一第五項亦有明文規定。又按依刑法第四十
    八條應更定其刑者，依據刑事訴訟法第四百七十七條第一項
    之規定，應由該案犯罪事實最後判決之法院之檢察官，聲請
    該法院裁定之。
三、經查：本件受刑人前於九十年間因犯竊盜、偽造印文、搶
    奪、施用毒品等罪，經法院先後判處有期徒刑一年二月、五
    月、一年、一年，並經法院裁定其應執行刑為有期徒刑三年
    三月確定，經與另案執行殘刑之刑期接續執行，原應自九十
    二年三月五日至九十六年二月二十四日縮刑執行完畢，惟自
    九十五年四月七日假釋出監後，復經撤銷假釋（殘刑為十月
    又十七日）。又因施用毒品案件經法院判處有期徒刑一年
    確定；因犯四件竊盜罪，經原審法院以九十五年度易字第三
    九○五號判處有期徒刑八月、五月、十月、十月，應執行有
    期徒刑二年確定，嗣並經原審法院以九十六年度聲字第一九
    五四號刑事裁定就上開所處有期徒刑一年、八月、五月、十
    月、十月部分裁定應執行刑為有期徒刑二年十月。又因犯
    竊盜罪，經原審法院判處拘役四十日確定。及因犯竊盜罪
    ，經原審法院以九十六年度易字第一八二七號刑事確定判決
    判處有期徒刑七月確定。上開所示之殘刑及至所處之
    刑，並自九十五年十月二十五日起接續執行。嗣經原審法
    院於九十六年七月十八日以九十六年度聲減字第二五九號刑
    事裁定就上開至部分所處之宣告刑均裁定減刑，並就
    部分定其應執行刑為一年七月又十五日；就、部分定其
    應執行刑為一年八月確定在案後。惟前開之部分，因減
    為有期徒刑一年七月又十五日後，因受刑人減刑前在監執行
    ，已執行逾一年七月又十五日以上，故無殘刑可供執行，因
    而前開之原殘刑十月又十七日部分，應認已於九十六年七
    月十六日減刑條例施行日，視為已執行完畢。至於受刑人
    自九十六年七月十六日復接續執行上開、經定之應執行
    刑有期徒刑一年八月刑期，受刑人於九十七年七月十日再次
    假釋出監後，又於假釋期滿前之假釋期間九十七年十一月十
    六日，故意再犯施用第一級毒品罪，經法院判處有期徒刑一
    年二月確定，前開、所定之假釋因之撤銷，該假釋殘刑
    自九十八年十一月十一日起算執行，現仍執行中。另受刑人
    係於九十八年三月六日故意再犯本案之公共危險罪，經臺灣
    臺中地方法院以九十八年度交訴字第二一七號刑事確定判決
    判處有期徒刑七月確定。上開各情，有臺灣臺中地方法院檢
    察署九十九年度執聲字第八七五號執行卷宗、臺灣臺中地方
    法院九十八年度交訴字第二一七號刑事確定判決及受刑人之
    全國前案紀錄表在卷可稽。本件受刑人前開之部分既已於
    九十六年七月十六日視為執行完畢，雖接續執行、之案
    件，惟依刑法第七十九條之一第五項之規定，之部分因係
    撤銷假釋後之殘餘刑期，不得再與新犯之、之罪之新罪
    刑期合併計算假釋，即之部分屬假釋撤銷後之殘餘刑期不
    得再予假釋，是受刑人上開、之罪之尚未執行完畢之撤
    銷假釋之殘刑部分，應與部分無關，該之部分應認已於
    九十六年七月十六日執行完畢（參諸臺灣高等法院暨所屬法
    院九十八年法律座談會刑事類提案第五號決議、最高法院九
    十七年度台非字第一號刑事裁判意旨）。原裁定漏未審酌刑
    法第七十九條之一第五項之規定，認受刑人於九十八年三月
    六日故意再犯本案之公共危險罪，並未構成累犯，尚有未合
    。以上亦係檢察官抗告意旨所指摘之事項，應認檢察官之抗
    告為有理由。茲因更定其刑本質上應由該案犯罪事實最後判
    決之法院裁定，受刑人並有審級利益，爰將原裁定撤銷，並
    將本件發回原裁定之臺灣臺中地方法院。
四、據上論斷，應依刑事訴訟法第四百十三條前段，裁定如主文
    。
中    華    民    國    99    年    5     月    28    日
            刑事第三庭   審判長法  官   王  增  瑜
                               法  官   梁  堯  銘
                               法  官   廖  柏  基
以上正本證明與原本無異。
受刑人得抗告。
檢察官不得抗告。
如不服本裁定，應於收受送達後五日內向本院提出抗告書狀(須附繕本)。
                               書記官   曾  煜  智
中    華    民    國    99    年    5     月    28    日

司法院資訊處製作；財團法人民間司法改革基金會備份。
